【裁判字號】    95,重訴,19
【裁判日期】    950526
【裁判案由】    清償借款
【裁判全文】
臺灣臺中地方法院民事判決  95年度重訴字第19號
原      告  丁○○
訴訟代理人  楊國煜律師
            林開福律師
上  一  人
複 代 理人  甲○○
被      告  戊○○
訴訟代理人  李慶松律師
複 代 理人  蔡瑞麒 律師
上列當事人間請求清償借款事件，本院於民國95年5月12日言詞
辯論終結，判決如下：
    主    文
被告應給付原告新臺幣仟玖佰陸拾萬元，及其中新臺幣壹仟柒
佰陸拾萬元，自民國九十五年一月一日起至清償日止，按年利率
百分之二十計算之利息。
訴訟費用由被告負擔。
本判決於原告以新臺幣壹仟佰貳拾萬元供擔保後，得假執行；
但被告如以新臺幣仟玖佰陸拾萬元為原告預供擔保後，得免為
假執行。
    事實及理由
壹、原告起訴主張：
一、訴外人侯貴生於民國88年1月1日，邀同被告、訴外人蘇錦雄
    、蘇秀惠為連帶保證人，與原告簽訂借貸契約書2份（下稱
    系爭契約書），分別向原告借款新臺幣（下同）10,000,000
    元，合計20,000,000元，均約定利息以每萬元每月180元計
    算（即年利率21.6％，原告僅請求20％），利息自88年1月1
    日起於每月1日支付，本金則自88年7月5日起分25期，於每
    月5日清償800,000元。被告及侯貴生、蘇錦雄、蘇秀惠並於
    同日共同簽發到期日為89年6月5日、90年7月5日，面額均為
    12,000 ,000 元之本票2紙交予原告收執以供擔保。侯貴生
    為清償上開本息，併預先簽發如附表所示之支票共55紙交予
    原告，以待屆期時由原告提示兌領而為清償。詎嗣經原告屆
    期陸續提示上開支票，本金部分僅88年7月5日、8月5日、9
    月5日，面額均為800,000元，合計2,400,000元之支票獲承
    兌，而利息部分僅88年9月1日前之支票獲兌現，至其餘支票
    則均遭退票。而截至94年12月31日止，侯貴生尚欠原告本金
    17,600,000 元、利息22,000,000元未還，依系爭契約書第3
    條之規定，侯貴生已喪失期限利益，原告自得依連帶保證之
    法律關係，訴請被告如數清償上開未還之本息。
二、又被告雖辯稱僅係提供物之擔保，並非連帶保證人，且原告
    僅實際交付借款5,000,000元予侯貴生云云。然：
  (一)原告已將全額借款20,000,000元交付予侯貴生，此觀系爭契
    約書明載「「立契約書人侯貴生（以下簡稱甲方）丁○○（
    以下簡稱乙方），茲因甲方有需用錢，幸蒙乙方熱心相助，
    同意於（空白）年（空白）月（空白）日起至（空白）年（
    空白）月（空白）日止借予新臺幣壹仟萬整經乙方交付並由
    甲方親自收訖無誤。」等語自明。且被告與侯貴生、蘇錦雄
    就本院89年拍字第2821號拍賣抵押物事件，於89年8月19日
    共同提出抗告狀，自承：「惟抗告人於88年1月5日起至9月5
    日止均按期給付利息，並於88年7月5日、8 月5日、9月5日
    各清償本金80 0,000元（票號為0000000號、000000 0號、0
    000000號）計2,400,000元，故只尚欠本金21,600,000元，
    並非相對人所稱尚欠本金24,000,000元，且其利息應自88年
    10月5日才未續繳，此有抗告人所提之銀行客戶交易明細查
    詢為證。」等語，可見侯貴生確已取得借款全額20,000,000
    元，是被告辯稱侯貴生僅取得5,000,000元云云，並非事實
    。
  (二)另被告均係於系爭契約書之連帶保證人欄中簽名，可見被告
    意係在擔任本件借款之連帶保證人無疑。況被告除於系爭契
    約書之連帶保證人之欄為簽名外，更與侯貴生共同簽發如前
    述之本票，表示就前揭借款願負連帶保證給付之責，益徵被
    告所辯其僅係提供物之擔保云云，確不可信。
  (三)至前述本票背面所載：「本張商業本票係擔保台中縣清水地
    政事務所收件（87.12.23）清字第474、27170、475、27171
    號之抵押權設定及地上權設定債務範圍內，與其他無關，持
    票人不得轉讓（持票人指定為抵押權人）。」等語，不過係
    表示「該本票是要擔保前述借款債務，限制執票人任意移轉
    本票」而已；另被告確為本件借款之連帶保證人等事實；業
    經書寫上開文字及承辦本件借款抵押權設定作業之證人丙○
    ○到庭結證明確，更徵被告前開所辯，應不足採。
  (四)又證人乙○○固證稱：被告意在以其與侯貴生所共有之土地
    為本件借款之擔保，被告其他財產與本件無關，前述本票背
    面所載文字即係在表明此意旨云云。惟證人乙○○亦已自承
    其根本不清楚本件借款及抵押權設定之事，而上開所述內容
    ，均係被告所轉述等語，則其既非親身見聞本件借款經過之
    人，所述自不得予以採信。
三、並聲明：(一)如主文第一項所示；(二)願供擔保，請准宣告假執
    行。
貳、被告固對於為擔保系爭借款，其與侯貴生於87年12月22日提
    供臺中縣梧棲鎮○○段火燒橋小段188之2、188之3、188之4
    、188之5、188之9、188之10、188之12地號土地（以上持分
    各2分之1，總和為所有權全部）辦理抵押權設定予原告；嗣
    兩造會同侯貴生、蘇錦雄、蘇秀惠於88年1月1日簽訂系爭契
    約書，被告並均於其上「連帶保證人」欄位中簽名，及其曾
    與侯貴生、蘇錦雄、蘇秀惠共同前述本票予原告等事實不予
    爭執，惟仍辯稱：侯貴生向原告借款之初，係由侯貴生開立
    如附表之支票交原告收執，而被告、蘇錦雄因受侯貴生之請
    託，乃分別提供各自所有土地，設定抵押權予原告，以擔保
    本件之借款，是被告之本意僅係提供本件借款之擔保物而已
    ，並非為連帶保證人之意，被告於侯貴生向原告借款之初，
    即向原告表明上開本意，原告所委任之代書亦向被告、蘇錦
    雄表示，完全明白被告之本意等語後，始要求被告於系爭契
    約書上簽名。詎原告嗣卻以保障不足為由，要求被告、侯貴
    生、蘇錦雄再共同簽發前開之本票，用以擔保前揭之抵押權
    。原告此部分所為，似與被告之真意不合，被告為求慎重，
    乃向乙○○代書求助，被告、蘇錦雄嗣即依乙○○之建議，
    於前揭本票背面記載：「本張商業本票係擔保台中縣清水地
    政事務所收件（87.12.23）清字第474、27170、475、27171
    號之抵押權設定及地上權設定債務範圍內，與其他無關，持
    票人不得轉讓」等語，期將被告、蘇錦雄之責任確認僅於抵
    押物之價值上。故被告並非本件借款之連帶保證人，原告以
    連帶保證之法律關係，訴請被告給付侯貴生未還之本息，即
    有誤會。況據侯貴生轉述，原告僅交付部分借款5,000,000
    元予侯貴生，則逾此部分之借款債務即不存在，縱認被告應
    負連帶保證人之責任，亦應僅在此5,000,000元之部分內，
    而扣除侯貴生已還之2,400,000元，被告只須償還原告2,600
    ,000 元及其利息。再者，原告所提之上開抗告狀中關於被
    告部分之印文並非被告所有，被告更未為此內容之自認，原
    告持以為據，亦無理由。並聲明：(一)原告之訴駁回；(二)如受
    不利判決，願供擔保請准宣告免為假執行。
參、兩造依民事訴訟法第270條之1協議爭執及不爭執事項如下：
一、不爭執事項：
  (一)兩造會同蘇錦雄、侯貴生、蘇秀惠於88年1月1日簽訂借貸契
    約書共2份（各借10,000,000元，合計20,000,000元），被
    告均於其上「連帶保證人」欄中簽名。
  (二)上開契約書中前文均載明：「立契約書人侯貴生（以下簡稱
    甲方）丁○○（以下簡稱乙方），茲因甲方有需用錢，幸蒙
    乙方熱心相助，同意於（空白）年（空白）月（空白）日起
    至（空白）年（空白）月（空白）日止借予新臺幣壹仟萬整
    經乙方交付並由甲方親自收訖無誤。」等語。
  (三)上開契約書第3條約定：「甲方交付乙方用以清償債務之票
    據，若有一期到期未能兌現，其餘未到期者即視同到期，乙
    方得一併請求償還。」等語。
  (四)被告、侯貴生、戊○○、蘇錦雄於88年1月1日開立到期日為
    89年6月5日（票號ＷＧ0000000號）、90年7月5日（（票號
    ＷＧ0000000號），面額均為12,000,000元之本票各1紙交予
    原告收執。該等本票背面均記載：「本張商業本票係擔保台
    中縣清水地政事務所收件（87.12.23）清字第474、27170、
    475、27171號之抵押權設定及地上權設定債務範圍內，與其
    他無關，持票人不得轉讓（持票人指定為抵押權人）。另侯
    貴生台中市第五信用合作社支票共伍拾張持票人對於上述約
    定不得異議。」等語。
  (五)本件借款係約定利息自88年1月1日起於每月之1日支付，本
    金自88年7月5日起按月分期清償，每期800,000元。
  (六)侯貴生開立如附表所示之支票予原告收執用以清償上開之借
    款。
  (七)侯貴生、蘇錦雄就本院89年拍字第2821號拍賣抵押物事件，
    於89年8月19日提出抗告狀，上載：「惟抗告人於88年1月5
    日起至9月5日止均按期給付利息，並於88年7月5日、8月5日
    、9月5日各清償本金800,000元（票號為0000000號、000000
    0號、0000000號）計2,400,000元，故只尚欠本金21,600,00
    0元，並非相對人所稱尚欠本金24,000,000元，且其利息應
    自88年10月5日才未續繳，此有抗告人所提之銀行客戶交易
    明細查詢為證。」等語。
  (八)對於侯貴生、蘇錦雄於上開抗告書狀中所附客戶交易明細查
    詢6紙之真正不爭執。
  (九)為擔保系爭借款，侯貴生、被告於87年12月22日提供梧棲大
    庄段火燒橋小段188之2、188之3、188之4、188之5、188之9
    、188之10、188之12地號土地（以上持分各2分之1，總和為
    所有權全部）、蘇錦雄於同日提供沙鹿公館段681之3地號土
    地（所有權全部），侯貴生於同日提供沙鹿公館段681之11
    號土地（所有權全部）辦理抵押權設定予原告。
  (十)對於本院89年度拍字第2821號卷第5頁至36頁之抵押權設定
    契約書、他項權利證明書、土地登記謄本等之真正不爭執。
二、爭執事項：
  (一)原告是否已將本件借款交付予借款人侯貴生？
  (二)被告是否為本件消費借貸契約之連帶保證人？
肆、本院之判斷：
一、原告是否已將本件借款交付予借款人侯貴生：
  (一)查系爭契約書上均已載明本件借款業經借款人侯貴生親自收
    訖無誤等語，有如前參、一、(二)部分所述；另侯貴生就本院
    89年拍字第2821號拍賣抵押物事件，於89年8月19日所提之
    抗告狀中，亦自承：「惟抗告人於88年1月5日起至9月5日止
    均按期給付利息，並於88年7月5日、8月5日、9月5日各清償
    本金800,000元（票號為0000000號、000000 0號、0000000
    號）計2,400,000元，故只尚欠本金21,600,0 0 0元，並非
    相對人所稱尚欠本金24,000,000元，且其利息應自88年10月
    5日才未續繳，此有抗告人所提之銀行客戶交易明細查詢為
    證。」等語；再參以本件借款之本金數額甚鉅，相應所生之
    利息更是天價，其間所生責任之輕重，不言可喻，是依一般
    社會常情，借貸雙方莫不謹慎處理，並於相關文書等為妥適
    之記載，以究明或預防事後雙方之爭執，故侯貴生若未收取
    本件借款總額，依常理，當不可能願於系爭契約書、抗告狀
    中表明已收取借款總額之意，甚進而於抗告狀詳予論敘所收
    借款、已還借款本息各如何等情以觀，堪認侯貴生確已取得
    本件借款總額20,000,000元。是原告主張已將借款總額交予
    侯貴生等語，即符事實，應可採信。
  (二)而被告雖辯稱據侯貴生轉述，原告實僅交付部分借款5,000,
    000元云云。然查被告此部分辯解內容，除其個人片面指述
    外，別無其餘事證可佐其說，已無足取信。況侯貴生業已取
    得本件借款總額20,000,000元，已如前述，被告此部分所述
    ，亦與上開事實，不相吻合，益徵不可取信。
二、被告是否為本件消費借貸契約之連帶保證人：
  (一)原告主張被告係本件借款之連帶保證人等事實，業據其提出
    系爭契約書、前述本票等為證，參以被告對於系爭契約書之
    真正亦不爭執，且不否認其係在系爭契約書連帶保證人欄位
    簽名等情以觀，足認係屬真實，應可採信。
  (二)被告固辯稱其真意係提供擔保物，並非擔任連帶保證人云云
    。惟按解釋契約固須探求當事人立約時之真意，不能拘泥於
    契約之文字，但契約文字業已表示當事人真意，無須別事探
    求者，即不得反捨契約文字而更為曲解。最高法院17年上字
    第1118號著有判例可資參照。經查，系爭契約書之當事人簽
    名欄已明載「連帶保證人」之字樣及欄位，亦即系爭契約文
    字已明示契約雙方當事人之真意，自無須再事探求，而被告
    既不諱稱係在該連帶保證人欄位中簽名立意，可見其本意係
    在擔任本件借款之連帶保證人無疑，是其前揭所辯，無可採
    信。況被告除提供前述土地供作本件借款之擔保外，尚與侯
    貴生、戊○○、蘇錦雄共同簽發前述本票交原告收執以供擔
    保，有如前述，設若被告僅意在提供擔保物品而已，又何以
    願另開立本票擔保本件借款，而咨意擴大其應負之責任！更
    徵被告前述辯解之不可信。
  (三)被告雖再舉前述本票背面已加註被告責任範圍等字樣，及證
    人乙○○於本院準備程序中之證詞，欲證明其確僅係提供擔
    保物等情。惟查，前述本票之背面所載「本張商業本票係擔
    保台中縣清水地政事務所收件（87.12.23）清字第474、271
     70、475、27171號之抵押權設定及地上權設定債務範圍內
    ，與其他無關，持票人不得轉讓（持票人指定為抵押權人）
    。另侯貴生台中市第五信用合作社支票共伍拾張持票人對於
    上述約定不得異議。」等語，尚不能證明被告並非本件借款
    之連帶保證人。又證人乙○○於95年2月16日本院準備程序
    中固到庭證稱被告僅以其與侯貴生所共有之土地為本件借款
    之擔保，被告其他財產與本件無關，前述本票背面所載文字
    即係在表明此意旨等語。惟證人乙○○亦同時自承其根本不
    清楚本件借款及抵押權設定之事，而上開所述內容，均係被
    告所轉述等語，則其既非親身見聞本件借款經過之人，所述
    自不得予以採信。被告持此求為其有利之認定，尚有誤會。
三、又原告主張侯貴生未依期償還本件借款之分期本息，已喪失
    期限利益，而截至94年12月31日止，侯貴生尚欠原告本金17
    ,600,000 元、利息22,000,000元未還等情，亦據原告於本
    院審理時所論敘甚詳，核與侯貴生在前開抗告狀所述內容相
    符，復有其所提如附表所示之支票影本55張、還款明細1份
    等在卷可稽，自屬真實，亦可採信。
四、按保證債務之所謂連帶，係指保證人與主債務人負同一債務
    ，對於債權人各負全部給付之責任者而言，此就民法第27 2
    條第1項規定連帶債務之文義參照觀之甚明。而被告既為本
    件借款之連帶保證人，則依上開說明，自應就前開未還之本
    息，對原告負全部給付之責，是原告依連帶保證之法律關係
    ，請求被告應給付原告39,600,000元，及其中17,600,000元
    自95年1月1日起至清償日止，按年利率20﹪計算之利息，為
    有理由，應予准許。
五、兩造均陳明願供擔保，請准宣告假執行或免為假執行，經核
    於法無違，爰各酌定相當擔保金額分別准許之。
六、據上論結，本件原告之訴為有理由，應依民事訴訟法第78條
    、第390條第2項、第392條第2項，判決如主文。
中    華    民    國    95    年    5    月    26    日
                  民事第三庭    審判長法  官  張瑞蘭
                                      法  官  陳卿和
                                      法  官  林世民
正本係照原本作成。
如對本判決上訴，須於判決送達後20日內向本院提出上訴狀。
中    華    民    國    95    年    5    月    26    日
                                      書記官
附表：
支票附表
┌──┬──────┬──────┬──────┬──────┬──────┐
│編號│票 據 號 碼 │發   票   日│票 面 金 額 │退   票   日│提 兌 結 果 │
├──┼──────┼──────┼──────┼──────┼──────┤
│1   │AC0000000   │88年1月1日  │360,000     │            │已兌現      │
├──┼──────┼──────┼──────┼──────┼──────┤
│2   │AC0000000   │88年2月1日  │360,000     │            │已兌現      │
├──┼──────┼──────┼──────┼──────┼──────┤
│3   │AC0000000   │88年3月1日  │360,000     │            │已兌現      │
├──┼──────┼──────┼──────┼──────┼──────┤
│4   │AC0000000   │88年4月1日  │360,000     │            │已兌現      │
├──┼──────┼──────┼──────┼──────┼──────┤
│5   │AC0000000   │88年5月1日  │360,000     │            │已兌現      │
├──┼──────┼──────┼──────┼──────┼──────┤
│6   │AC0000000   │88年6月1日  │360,000     │            │已兌現      │
├──┼──────┼──────┼──────┼──────┼──────┤
│7   │AC0000000   │88年7月1日  │345,600     │            │已兌現      │
├──┼──────┼──────┼──────┼──────┼──────┤
│8   │AC0000000   │88年8月1日  │331,200     │            │已兌現      │
├──┼──────┼──────┼──────┼──────┼──────┤
│9   │AC0000000   │88年9月1日  │316,800     │            │已兌現      │
├──┼──────┼──────┼──────┼──────┼──────┤
│10  │AC0000000   │88年10月1日 │302,400     │88年10月1日 │未兌現      │
├──┼──────┼──────┼──────┼──────┼──────┤
│11  │AC0000000   │88年11月1日 │288,000     │88年11月1日 │未兌現      │
├──┼──────┼──────┼──────┼──────┼──────┤
│12  │AC0000000   │88年12月1日 │273,600     │88年12月1日 │未兌現      │
├──┼──────┼──────┼──────┼──────┼──────┤
│13  │AC0000000   │89年1月1日  │259,200     │89年1月4日  │未兌現      │
├──┼──────┼──────┼──────┼──────┼──────┤
│14  │AC0000000   │89年2月1日  │244,800     │89年2月1日  │未兌現      │
├──┼──────┼──────┼──────┼──────┼──────┤
│15  │AC0000000   │89年3月1日  │230,400     │89年3月1日  │未兌現      │
├──┼──────┼──────┼──────┼──────┼──────┤
│16  │AC0000000   │89年4月1日  │216,000     │89年6月13日 │未兌現      │
├──┼──────┼──────┼──────┼──────┼──────┤
│17  │AC0000000   │89年5月1日  │201,600     │89年6月13日 │未兌現      │
├──┼──────┼──────┼──────┼──────┼──────┤
│18  │AC0000000   │89年6月1日  │187,200     │89年6月13日 │未兌現      │
├──┼──────┼──────┼──────┼──────┼──────┤
│19  │AC0000000   │89年7月1日  │172,800     │89年7月3日  │未兌現      │
├──┼──────┼──────┼──────┼──────┼──────┤
│20  │AC0000000   │89年8月1日  │158,400     │89年8月1日  │未兌現      │
├──┼──────┼──────┼──────┼──────┼──────┤
│21  │AC0000000   │89年9月1日  │144,000     │89年9月1日  │未兌現      │
├──┼──────┼──────┼──────┼──────┼──────┤
│22  │AC0000000   │89年10月1日 │129,600     │89年10月2日 │未兌現      │
├──┼──────┼──────┼──────┼──────┼──────┤
│23  │AC0000000   │89年11月1日 │115,200     │89年11月1日 │未兌現      │
├──┼──────┼──────┼──────┼──────┼──────┤
│24  │AC0000000   │89年12月1日 │100,800     │89年12月1日 │未兌現      │
├──┼──────┼──────┼──────┼──────┼──────┤
│25  │AC0000000   │90年1月1日  │86,400      │90年1月2日  │未兌現      │
├──┼──────┼──────┼──────┼──────┼──────┤
│26  │AC0000000   │90年2月1日  │72,000      │90年2月1日  │未兌現      │
├──┼──────┼──────┼──────┼──────┼──────┤
│27  │AC0000000   │90年3月1日  │57,600      │90年3月1日  │未兌現      │
├──┼──────┼──────┼──────┼──────┼──────┤
│28  │AC0000000   │90年4月1日  │43,200      │90年4月2日  │未兌現      │
├──┼──────┼──────┼──────┼──────┼──────┤
│29  │AC0000000   │90年5月1日  │28,800      │90年5月2日  │未兌現      │
├──┼──────┼──────┼──────┼──────┼──────┤
│30  │AC0000000   │90年6月1日  │14,400      │90年6月1日  │未兌現      │
├──┼──────┼──────┼──────┼──────┼──────┤
│31  │AC0000000   │88年7月5日  │800,000     │            │已兌現      │
├──┼──────┼──────┼──────┼──────┼──────┤
│32  │AC0000000   │88年8月5日  │800,000     │            │已兌現      │
├──┼──────┼──────┼──────┼──────┼──────┤
│33  │AC0000000   │88年9月5日  │800,000     │            │已兌現      │
├──┼──────┼──────┼──────┼──────┼──────┤
│34  │AC0000000   │88年10月5日 │800,000     │88年10月5日 │未兌現      │
├──┼──────┼──────┼──────┼──────┼──────┤
│35  │AC0000000   │88年11月5日 │800,000     │88年11月5日 │未兌現      │
├──┼──────┼──────┼──────┼──────┼──────┤
│36  │AC0000000   │88年12月5日 │800,000     │88年12月6日 │未兌現      │
├──┼──────┼──────┼──────┼──────┼──────┤
│37  │AC0000000   │89年1月5日  │800,000     │89年1月5日  │未兌現      │
├──┼──────┼──────┼──────┼──────┼──────┤
│38  │AC0000000   │89年2月5日  │800,000     │89年2月8日  │未兌現      │
├──┼──────┼──────┼──────┼──────┼──────┤
│39  │AC0000000   │89年3月5日  │800,000     │89年3月6日  │未兌現      │
├──┼──────┼──────┼──────┼──────┼──────┤
│40  │AC0000000   │89年4月5日  │800,000     │89年6月13日 │未兌現      │
├──┼──────┼──────┼──────┼──────┼──────┤
│41  │AC0000000   │89年5月5日  │800,000     │89年6月13日 │未兌現      │
├──┼──────┼──────┼──────┼──────┼──────┤
│42  │AC0000000   │89年6月5日  │800,000     │89年6月13日 │未兌現      │
├──┼──────┼──────┼──────┼──────┼──────┤
│43  │AC0000000   │89年7月5日  │800,000     │89年7月5日  │未兌現      │
├──┼──────┼──────┼──────┼──────┼──────┤
│44  │AC0000000   │89年8月5日  │800,000     │89年8月5日  │未兌現      │
├──┼──────┼──────┼──────┼──────┼──────┤
│45  │AC0000000   │89年9月5日  │800,000     │89年9月5日  │未兌現      │
├──┼──────┼──────┼──────┼──────┼──────┤
│46  │AC0000000   │89年10月5日 │800,000     │89年10月5日 │未兌現      │
├──┼──────┼──────┼──────┼──────┼──────┤
│47  │AC0000000   │89年11月5日 │800,000     │89年11月6日 │未兌現      │
├──┼──────┼──────┼──────┼──────┼──────┤
│48  │AC0000000   │89年12月5日 │800,000     │89年12月5日 │未兌現      │
├──┼──────┼──────┼──────┼──────┼──────┤
│49  │AC0000000   │90年1月5日  │800,000     │90年1月5日  │未兌現      │
├──┼──────┼──────┼──────┼──────┼──────┤
│50  │AC0000000   │90年2月5日  │800,000     │90年2月5日  │未兌現      │
├──┼──────┼──────┼──────┼──────┼──────┤
│51  │AC0000000   │90年3月5日  │800,000     │90年3月5日  │未兌現      │
├──┼──────┼──────┼──────┼──────┼──────┤
│52  │AC0000000   │90年4月5日  │800,000     │90年4月6日  │未兌現      │
├──┼──────┼──────┼──────┼──────┼──────┤
│53  │AC0000000   │90年5月5日  │800,000     │90年5月7日  │未兌現      │
├──┼──────┼──────┼──────┼──────┼──────┤
│54  │AC0000000   │90年6月5日  │800,000     │90年6月5日  │未兌現      │
├──┼──────┼──────┼──────┼──────┼──────┤
│55  │AC0000000   │90年7月5日  │800,000     │90年7月5日  │未兌現      │
└──┴──────┴──────┴──────┴──────┴──────┘


司法院資訊處製作；財團法人民間司法改革基金會備份。
